【裁判字號】    94,簡上,144
【裁判日期】    950110
【裁判案由】    竊盜
【裁判全文】
臺灣雲林地方法院刑事判決             94年度簡上字第144號
上  訴  人  臺灣雲林地方法院檢察署檢察官
被      告  丙○○
上列被告因竊盜案件，上訴人不服本院中華民國94年08月16日94
年度簡字第120 號刑事簡易判決（起訴書案號：94年度偵字第
2285號），提起上訴，檢察官並當庭擴張犯罪事實，請求審判（
94年度偵字第3573號），本院第二審合議庭判決如下：
    主  文
原判決撤銷。
丙○○連續攜帶兇器竊盜，未遂，累犯，處有期徒刑陸月，如易
科罰金，以佰元折算壹日。扣案之油壓剪、鐵撬、扳手、鋸子
各壹支、照明設備壹組、布袋壹只均沒收之。
    事實及理由
一、犯罪事實：
    丙○○前於民國89年間先後因違反毒品危害防制條例案件，
    分別經本院判處有期徒刑9 月、1 年確定，嗣2 罪接續執行
    ，於91年10月28日假釋出獄，於92年01月21日假釋期滿執行
    完畢。其基於意圖為自己不法所有之概括犯意，連續為下列
    竊盜行為：
(一)、丙○○與其弟謝明陽（另經本院判處有期徒刑3 月確定）基
    於犯意聯絡，謝明陽亦基於概括犯意，於94年05月18日晚上
    10時30分許，由丙○○騎乘機車後連結拖車，搭載其弟謝明
    陽，至雲林縣斗六市○○里○○路182 號乙○○經營之工廠
    ，趁該工廠大門未鎖，侵入該工廠內（尚無證據證明有人居
    住），以徒手方式，共同竊取乙○○所有之不銹鋼300 公斤
    之廢鐵材，得手後置於前開拖車上，騎車拖運離去，並於翌
    日（19日）上午，將竊得之上開廢鐵材，運至不詳之資源回
    收場變賣，得款新臺幣10,000元，朋分花用。
(二)、丙○○、謝明陽兄弟又賡續上開概括犯意聯絡，於94年05月
    20日晚上08時許，丙○○、謝明陽兄弟又至上開工廠，以同
    一方式，共同竊取乙○○所有之鋁門窗10只、鐵捲門300 公
    斤之廢鐵材，得手後載運至雲林縣斗六市○○里○○路64號
    住處前放置，伺機變賣。嗣於94年05月20日晚上08時30分許
    ，為乙○○報警查獲上情。
(三)、於94年08月11日晚上09時30分許，攜帶其所有之照明設備1
    組、布袋1 只、客觀上足對人身安全產生危害之油壓剪、鐵
    撬、扳手、鋸子各1 支等兇器，至雲林縣斗六市○○路650
    號，自該建物旁未上鎖之側門侵入該建物內（尚無證據證明
    有人居住），關閉建物內電源箱之電源開關，著手竊取甲○○使用而裝置於該電源箱內之電纜線。丙○○正欲以上開鋸
    子、鐵撬剝解包裹電纜線之塑膠管，並欲以上開油壓剪剪斷
    電纜線而竊取之際，即為甲○○、黃政岳發現制止並報警處
    理，而未得逞。嗣為警當場查扣上開照明設備1 組、布袋1
    只、油壓剪、鐵撬、扳手、鋸子各1 支等物。
二、認定犯罪事實所憑之證據及理由：
(一)、證據能力部分：
    被告丙○○對檢察官所舉書面供述證據之證據能力，於審判
    程序同意作為證據，本院審酌該等書面陳述作成時之情況，
    認為適當，依刑事訴訟法第159 條之5 第1 項之規定，認有
    證據能力。
(二)、證明力部分：
１、犯罪事實(一)及(二)部分：
(1)、被害人乙○○於警詢之指述筆錄（見警卷一第7 頁至第8 頁
    ）：證明被害人乙○○發現其所有之不銹鋼、鋁門窗、鐵捲
    門失竊，嗣後並於被告住處門口發現其失竊之鋁門窗、鐵捲
    門，及其所失竊不銹鋼、鋁門窗、鐵捲門之價值等事實。
(2)、贓物認領保管單（見警卷一第9 頁）。證明警方查獲並尋回
    不銹鋼、鋁門窗、鐵捲門後，由被害人乙○○領回之事實。
(3)、現場照片6 張（見警卷一第14至15頁、第17頁）。證明被告
    以機車連結拖車，竊取乙○○所有之鋁門窗、鐵捲門，並將
    竊得物品放置於被告住處前之事實。
(4)、另案被告謝明陽於警詢、檢察官面前之供述筆錄及於原審法
    官面前之供述筆錄（見警卷一第4 頁至6 頁、94年度偵字第
    2285號卷第7 頁至第8 頁、94年度易字第269 號卷第3 頁至
    第5 頁）。證明被告丙○○與謝明陽二人，共同竊取乙○○
    所有之不銹鋼、鋁門窗及鐵捲門，事後並將竊得之不銹鋼變
    賣，所得財物朋分花用等事實。
(5)、被告丙○○於警詢之供述筆錄、檢察官面前之供述筆錄及於
    原審法官面前之供述筆錄（見警卷一第1 頁至第3 頁、94年
    度偵字第2285號卷第6 頁至第7 頁）。證明被告對其與謝明
    陽共犯竊盜，竊取被害人乙○○所有不銹鋼、鋁門窗、鐵捲
    門，事後並將竊得之不銹鋼財物變賣，所得朋分花用等情自
    白不諱。
(6)、被告於本院審理中對上述犯罪事實坦白承認。
２、犯罪事實(三)部分：
(1)、告訴人甲○○、現場目擊者黃政岳於警詢之供述筆錄（見警
    卷二第4 頁至第7 頁）。證明被告關掉電源，正欲以鐵撬等
    物破壞告訴人甲○○持有電源箱，竊取其內電線之際，為告
    訴人甲○○、現場目擊者黃政岳發現並報警處理等事實。
(2)、94年05月電費通知及收據1 紙（見警卷二第8 頁）。證明被
    告所破壞之電源箱及欲竊取之電線為告訴人甲○○使用之事
    實。
(3)、照片3 張（見警卷二第11頁至第12頁）。證明被告於案發當
    時身上背掛照明設備，並攜帶油壓剪、鐵撬、扳手、鋸子、
    布袋等物，用以偷竊告訴人甲○○持有電線之事實。
(4)、扣案之照明設備1 組、布袋1 只、油壓剪1 支、鐵撬1 支、
    扳手1 支、鋸子1 支。證明上述工具乃被告為照明、竊取、
    並攜帶竊得電線之工具。
(5)、經本院當庭勘驗，扣案之油壓剪長80公分、鐵撬長45公分、
    鋸子長59公分（鋸齒部位長27公分）、扳手長26公分，均鐵
    製，油壓剪、鐵撬、扳手屬重物，鋸子屬銳利之物，皆足對
    人身安全產生危害，自均為兇器；扣案之照明設備為一般外
    接電池之輕便照明燈、布袋則為一般塑膠麻布袋，自非兇器
    。
(6)、被告丙○○於警詢、檢察官面前之供述筆錄（見警卷二第1
    頁至第3 頁、94年度偵字第3573號卷第15至16頁）。證明被
    告丙○○對攜帶上開工具竊取告訴人甲○○電線之際，為告
    訴人甲○○、黃政岳即時發現制止而未得逞等事實，自白不
    虛。
(7)、被告於本院審理中對上述犯罪事實坦白承認，並供稱：扣案
    之照明設備是晚上照明用，案發當時有打燈照明電源箱；布
    袋是要裝置竊得之電線；油壓剪是要剪電線用的，鐵撬是用
    來撬開電源箱蓋子及包裹電線之塑膠管用的，但電源箱本身
    沒有蓋子；鋸子是用來鋸包裹電線之塑膠管用的；扳手是準
    備用來拆卸螺絲；以上扣案物均為被告所有，布袋及扣案之
    上開兇器當日均未及使用。
三、論罪科刑之理由：
(一)、被告於犯罪事實(一)、(二)所為，係犯刑法第320 條第1 項之竊
    盜罪，於犯罪事實(三)所為，係犯同法第321 條第2 項、第1
    項第3 款攜帶兇器竊盜未遂罪。起訴書對犯罪事實(三)之犯行
    未予記明，惟此業據公訴檢察官到庭擴張犯罪事實，認有裁
    判上一罪關係，請求審判，本院亦認合法正當，自應一併予
    以審究。
(二)、被告與謝明陽就犯罪事實(一)、(二)之竊盜犯行，有犯意聯絡、
    行為分擔，為共同正犯。又被告前後3 次竊盜犯行，時間緊
    接，觸犯基本構成要件相同之罪名，顯係基於概括犯意反覆
    為之，為連續犯，應以較重之攜帶兇器竊盜未遂罪處斷，並
    加重其刑。被告前於89年間先後因違反毒品危害防制條例案
    件，分別經本院判處有期徒刑9 月、1 年確定，嗣2 罪經接
    續執行後，於91年10月28日假釋出獄，92年01月21日假釋期
    滿執行完畢，有臺灣高等法院被告全國前案紀錄表在卷可參
    。被告於有期徒刑執行完畢後，5 年內再犯本件有期徒刑以
    上之罪，為累犯，依法遞加重其刑。被告已著手攜帶兇器竊
    盜之實行而不遂，依法減輕其刑，並先加後減。
(三)、本院審酌被告犯後坦白犯行，態度良好，被告因患有精神疾
    病，有中華民國身心殘障手冊在卷可參，謀生本屬不易，其
    原以撿拾回收物品賺取微薄報酬過活，因生計困頓，而起貪
    念，欲竊取廢鐵材、電線等物變賣，由其犯罪動機可認被告
    可非難程度應較其他竊盜犯為低。被告竊盜之情節係侵入無
    人居住之建築物，2 次徒手搬運廢鐵材，1 次攜帶工具竊盜
    ，犯罪情節尚非嚴重，竊盜財物之價值非高，犯罪所得不多
    ，被害人乙○○於警詢中表示願意給被告自新之機會，及其
    他一切情狀，量處如主文所示之刑，並諭知易科罰金之折算
    標準。
(四)、扣案之照明設備1 組，被告已用於照明電源箱著手竊盜，乃
    供被告竊盜所用之物，扣案之油壓剪、鐵撬、扳手、鋸子各
    1 支、布袋1 只，則均未及使用即被查扣，乃供被告竊盜預
    備之物，且均為被告所有，業據被告供述在卷，依法宣告均
    沒收之。
四、撤銷改判之理由：
    原判決對於被告如犯罪事實(一)、(二)之犯行予以論罪科刑，固
    非無見，惟原判決未及對被告丙○○如犯罪事實(三)之犯行論
    究判決，上開扣案物亦未及宣告沒收，容有違誤。上訴人意
    旨指摘原判決不當，應予撤銷改判，為有理由，應由本院第
    二審合議庭撤銷改判。
五、應適用之法條：
(一)、刑事訴訟法第455 條之1第3 項、第369 條、第364 條、第
    299 條第1 項前段。
(二)、刑法第56條、第321 條第2 項、第1 項第3 款、第26條前段
    、第47條、第41條第1 項前段、第38條第1 項第2 款，罰金
    罰鍰提高標準條例第2 條。
中    華    民    國    95    年    1     月    10    日
                  刑事第一庭    審判長法  官  侯廷昌
                                      法  官  廖國勝
                                      法  官  楊欣怡
以上正本證明與原本無異。
不得上訴。
                                      書記官  馮善詮
中    華    民    國    95    年    1     月    10    日
附錄法條：
中華民國刑法第321條
犯竊盜罪而有左列情形之一者，處 6 月以上、 5 年以下有期徒
刑：
一  於夜間侵入住宅或有人居住之建築物、船艦或隱匿其內而犯
    之者。
二  毀越門扇、牆垣或其他安全設備而犯之者。
三  攜帶兇器而犯之者。
四  結夥三人以上而犯之者。
五  乘火災、水災或其他災害之際而犯之者。
六  在車站或埠頭而犯之者。
前項之未遂犯罰之。


司法院資訊處製作；財團法人民間司法改革基金會備份。
